# Séance 16

12 mai 2022, Cellier

Présents: Thierry, Céline Humbert, Lobsang, Mélo, Léo, Emeline, Joaquim, Cyriaque, Nicolas

Excusés: Xavier, Gégé, Kechin, Etienne

## Liste bénévoles

Léo rappelle qu'il y a une [liste des bénévoles sur le Drive](https://docs.google.com/spreadsheets/d/12FUwwy9ICoN_XpaXHjE4spdJ0Zhl4haR0fKOvym4mXY/edit#gid=2036685474). On peut piocher dedans pour trouver des bénvoles (affichage, stands, montage) et ajouter les personnes qui nous disent qu'ils peuvent aider.

## Stands

### Fabrication

Bieri Grisoni a validé la mise à dispo du matos comme prévu.

Le matériel arrive mercedi soir pour montage jeudi.

Une inconnue reste le stand de la scène. Normalement c'est la commune qui se charge de le monter en même temps que la régie. Si finalement ça ne jouerait pas pour X raison, il sera possible de le faire avec le matériel de Bieri.

### Stand de la scène

Emeline demande le thème. À la base c'était le stand sportif mais c'est quand il était proche du plat. Là ça ne convient pas tellement... On peut aussi se contenter d'une déco sobre (sans thème) pour ce stand et décorer les alentours de la scène.

### Liste de prix

Chaque stand doit donner sa liste des prix pour mise en commun.

- À envoyer à Joaquim (jivkim@gmail.com)

### Repas à prévoir

Objectif de base: 200 repas par stand sur les deux jours. 

Il faudrait être le plus flexible possible pour s'adapter à la météo et l'affluence. Si les conditions sont bonnes on peut s'attendre à 300 repas.

### Lumière

Céline parle d'acheter des guirlandes lumineuses pour leur stand sauvage.

Joaquim: Attention, la commune (via l'entreprise d'électricité mandatée) nous fournit des guirlandes.

-> Avant de commander, demander à notre électricien (une fois qu'on saura qui c'est).

*Update dimanche 15 mai: J'ai demandé un contact à la voirie, en attente de leur réponse* 

Chaque stands aura son tableau électrique. Il faudra voir sur place avec l'électricien pour les besoins particuliers.

### Besoin divers

Mélo et Nico ont besoin d'une machines à glaçons.

-> FC Les Brenets ?

- [ ] Joaquim demande au cantinier du FC.

Mélo a besoin d'un congélateur.

## Achats

### Mobilier

Céline (stand sauvage) aimerait des tables hautes.

Mélo: Caisses CFF ?

- [ ] Mélo nous redit si elle peut en récupérer.

Dom commande des tables au fournisseur.

### Vaisselle

Il nous faut un bus pour aller chercher et ramener la vaisselle à Yverdon.

Thierry nous propose de prendre un bus de la Fonda.

### Doseurs

Est-ce que ceux de 2017 sont dans la cave Sandoz ?

- [ ] À vérifier (Xavier)

En tout, besoin d'une vingtaine de doseurs.

- [ ] Domingos doit trouver des doseurs

### Bidons d'eau

Dom a commandé 5 bouteilles en verre de 5 L pour distribuer de l'eau dans les stands.

### Fournisseur

Nouveau fournisseur boisson est Auderset.

Pression blanche et blonde de la brasserie de L'Avenir.

2 bières spéciales de chez Lobsang.

## Déco de rue

Emeline fait un récap:

* Lundi prochain on va découper les lettres pour l'enseigne de l'entrée (3 palettes et lettres "Camping Vaillant").
* Panneaux signalétiques en bois pour les stands et les activités.
* Les stands doivent envoyer à Emeline le nom de leur stand.
* Des guirlandes de fanions.
* Petits tipis avec coussins à monter la semaine avant.
* Boules en papier à accrocher dans la rue ou dans les stands (exemple stand de Dany)
* Voirie de la Chaux-de-Fonds: en attente de leur réponse pour récupérer du matos de camping de la déchetterie.
* Encore qlqs chaises longues etc à récupérer par les gens de la rue
* Matelas gonflables de piscine old school

Demande: si vous avez des vieux draps ça peut être utile.

- [ ] Tous: Envoyer la liste du matériel qu'on peut prêter (chaises longues, tentes, parasols, bouées) à Emeline (emelineapg@gmail.com)

Emeline nous dira la dernière semaine s'il y a besoin d'aide.

## Intendance

Léo, Loris et Dany ont fait une séance intendance.

* Sécurité assurée par un ami de Dany de 2h à 9h samedi et dimanche
* À valider une personne pour les toilettes
* Extincteurs prévus + 1 spécial Co2

-> Loris est le nouvel interlocuteur avec la voirie pour les aspects indendance.

WC handicap -> OK pour La Fleur de Lis -> infos sur le site

## Scène

RàS

## Animation

- Aurélien présent au début de la fête, font un spectacle sur une zone plate. Il ne nous demande rien (à notre bon vouloir).
- Ils ont préparé un spectacle pour 2020 et en ont fait un film -> Coin TV.
- Studio dance -> samedi matin -> à voir s'il faut démarrer la scène.
- Cracheur de feu -> Cisoun regarde avec son pote et redis à Xavier.
- Grimage: bonne idée ou non ?
- Cours de zoumba, besoin de tapis de yoga.
- Gonfleur de ballon.

Thierry: ne pas négliger les enfants, il faut qu'ils aient envie de rester.

Petit débat, c'est vrai que les enfants sont importants pour faire rester les adultes le samedi après-midi.

Idées:
- Dom a des peluches, il prépare un jeu de forain.
- Céline connaît une conteuse de la rue, elle prend contact avec elle.
- Il nous faudrait un animateur de camping (quelqu'un qui occupe les enfants).
- Grimage: on accepte.

## Programmation musicale

Guitariste du groupe Mouche-miel s'est cassé le bras.
Dans le doute, Nico a prévu un plan B: The Relics.
À avertir à la der.

Discussion sur les horaires du samedi. Joaquim remarque que l'on pourrait diminuer le temps de pause entre DJs (actuellement prévu 1h et 30 minutes). Si ce ne sont que des DJ sets, ils peuvent s'enchaîner sur le même matériel sans faire de changement de plateau (c'était comme ça en 2017). Et aussi qu'il faudrait selon lui commencer plus tard (actuellement 20h).

-> Nico regarde ça. Le problème est que tout est déjà écrit dans les contracts. Ces remarques auraient été mieux venues plus tôt.

Autre point qui n'est pas clair: est-ce que Lobsang doit prévoir une platine DJ.

## Communication

Il faut aller coller des affiches. C'est le moment de bourriner.

- [ ] Joaquim: inscription sur sortir.arcinfo etc...

Nous allons la semaine prochaine chez Daniel Rollat pour imprimer des bâches et créer des jetons en bois pour les bons boisson et repas.

T-shirts: Léo a acheté un t-shirt vierge à la bonne affaire et apparemment ils peuvent en commander plus. À voir encore si nous avons le temps de faire ça (plutôt pas).

Flyers: Joaquim a commandé 2500 flyers. Il distribue la moitié aux membres du comité. Le but est de les disposer sur les terrasses, les donner directement aux gens ou les laisser dans les transports en commun par exemple. Les laisser dans des endroits où ils seront vus et de préférence par le public cible. C'est à dire par exemple dans les fêtes villageoises, les concerts, etc...

Il y a 2 bâches gros donateurs à aller chercher:
- [ ] Jojo regarde avec Patricia de Petit-Jean
- [ ] Léo récupère celle de Dixi

## Finances

RàS

## Prochain et dernier comité 

9 juin.




tags: comité
