# Séance 17

7 juin 2022, Restaurant de l'Union

Présents: Géraldine, Emeline, Melo, Domingos, Leo, Kechin, Xavier, (fonda), Nico, Joaquim, Cyriaque, Thierry

## Stands

- [ ] Chaque stand: envoyer liste de prix à Léo.
- Merchandising dans le stand devant la scène. Nicolas averti les artistes.
- Emeline a besoin des noms de stands de la fonda et de la maison Dubois.
  - Thierry: Stand de la fonda s'appelera "La jupette joviale" (rapport à la jupette en canoë).
  - Pour la maison Dubois, Léo propose "La caravane".
- Vaisselle
  - Question de Nico: comment on fait pour la vaisselle ? Léo: les gens dans les stands ne bougent pas, les cavistes font le tour pour ravitailler les stands et reprendre la vaisselle vide.
  - Melo a commandé des verres à pieds en plastique chez Epstein à la cdf.
- Problème gobelets:
  - Erratum de la voirie: ils n'ont que 2800 gobelets de 3dl au lieu de 3800 prévus.
  - [ ] Joaquim demande les gobelets du FC Les Brenets. Ensuite on demande à la voirie s'ils peuvent s'occuper de leur lavage. Pendant la fête, il faudra faire attention à ne pas mélanger les gobelets.
  - Si validé par le FC, on n'a pas besoin de commander d'autres gobelets. Au pire on les lavera nous-même.

### Planning de montage

- La commune vient monter la scène le mardi.
- La route est fermée à partir de mercredi. On pourra déjà commencer les premiers montages.
- Montage des stands jeudi toute la journée.

### Achats

- La fonda prête un minibus pour aller chercher la vaisselle. Xavier et Gégé s'en occupent.
- Dom a des doseurs vintage. Tout le monde n'est pas convaincu.
- Léo a acheté des verres à shot en plastique.
- Dom peut nous fournir en serviettes.
- Melo: j'ai 2 caisses CFF, est-ce que je prends ? Léo: on a déjà 6 tables hautes. Si sur place on voit qu'il faut plus, on s'adapte.
- Melo: hauteur de son stand ? À vérifier. Dans tous les cas il faut des palettes pour faire une marche.
- Melo: Installe un bac à sable de 1.8 x 2 m.

## Décoration de la rue 

- Tout va bien.
- Besoin d'1 ou 2 personnes jeudi pour faire l'entrée.
- Tentes à prêter: dire aux gens qu'ils peuvent amener dès jeudi.
- Quid des lumières ? Kechin regarde avec Siegenthaler.

## Intendance

- Sécu: ok.
- Extincteurs: en cours (4 extincteurs et 1 co2) pas de réponse, kechin relance.
- [ ] Toilettes: en cours. Kechin regarde avec deux personnes pour le nettoyage.
- Viteos pour lancer la fontaine allumée, ok.
- Garder les lampadaires de la rue allumées.
- Pour l'électricité, Kechin a pris contact avec Sigentaler, il faut leur envoyer un plan.
- [ ] Joaquim: valider avec la voirie qu'ils s'occupent de contacter un sanitaire pour la roulotte WC.
- WC handicapé à la Fleur de Lis: ouverture par badge la nuit. Léo regarde à qui confier le badge.
  - Il faudrait faire un petit panneau

## Programmation

- Mouche-miel est confirmé
- Garage-loge -> prévoir électricité (Kechin)
- Le double garage sera séparé en deux: artistes / boissons
  - Est-ce qu'on aura assez de place ? En plan B on pourra mettre du stock dans la cave d'Augustin Scrapitz ou dans d'autres caves du Crêt-Vaillant.
  - [ ] Nico: est-ce qu'on peut pas utiliser le Cellier ? Soit pour les artistes soit pour le matériel ? Bonne idée, Léo regarde avec les propriétaires.
  - Dom amène un canapé et 6 chaises pour meubler la loge.
  - Lumières: Nico amène qlqs spots.
- Melo: Est-ce qu'on peut mettre de la musique dans les stands ? Joaquim: plutôt à éviter pendant les concerts.

## Animation

- Léo et Xavier ont mis les animations confirmées sur [la timeline de la prog](https://docs.google.com/spreadsheets/d/1viaCwuO-k9vL99dIdTIuO4o_GQlNanFj/).
- Nico: Contes en même temps que les sound checks, sûrs ?
- Léo présente les ateliers / animations.
- Studio dance arrive à 13:30 pour spectacle à 14:00, Nico pour l'accueil.
- Il faut qqn pour Tournoi de pétanque.
  - Stand Melo s'en occupe.
- Idée Nico: Tableau des activités.

## Communication

- Affichage: mettre le paquet maintenant s'ils vous reste des affiches et flyers
- Bâches: Xa et Jojo ont posé 3 bâches.
  - Corbak n'a pas enlevé leur bâche, voir avec eux ?
- Affiche F12: On est censé avoir une affiche APG|SGA à la gare depuis lundi (hier), ce soir elle n'est toujours pas posée.
  - [ ] Joaquim regarde avec APG.
- Panneaux aux entrées de la ville: Demande envoyée et confirmée. Reste à aller voir le résultat.
- Cre-cre mise en vente sur le site. Seront aussi mis en vente pendant la fête.
- On a tourné un clip dimanche qui devrais sortir avant la fête.
- Réseaux sociaux. Joaquim va faire des posts sponsorisés.
- Projet de programme avec dessin du plan de la rue au centre. Joaquim fait valider aux stands.
  - Stand psyché: Ajouter fée verte.
  - Stand fonda: Ajouter un canoë et un type qui fait des photos.
  - Léo: Prévoir horaire des bus.
  - Gégé: Son père pourrait imprimer.

## Divers

Thierry: Est-ce que quelqu'un a un mannequin ?




tags: comité
